臺灣新北地方法院刑事判決
110年度審訴字第1126號
公  訴  人  臺灣新北地方檢察署檢察官
被      告  許榮哲


上列被告因傷害案件，經檢察官提起公訴（110年度偵字第28191
號），被告於準備程序中就被訴事實為有罪之陳述，經本院合議
庭裁定進行簡式審判程序審理，判決如下：
    主  文
許榮哲犯傷害罪，處拘役參拾日，如易科罰金，以新臺幣壹仟元
折算壹日。緩刑貳年，並應依附表所示內容履行賠償義務。
    事實及理由
一、本案犯罪事實及證據，除證據部分補充「被告許榮哲於本院
    準備程序及審理時之自白」外，餘均引用如附件檢察官起訴
    書之記載。
二、核被告所為，係犯刑法第277條第1項之傷害罪。爰審酌被告
    與告訴人李昀叡為同事，僅因細故發生爭執，不思理性溝通
    處理，竟對告訴人暴力相向，致告訴人受有如起訴書所載傷
    害，其自我克制能力顯有未足，所為應予非難，惟犯後坦承
    犯行，態度尚佳，且無前科紀錄，有臺灣高等法院被告前案
    紀錄表在卷可憑，素行良好，並與告訴人調解成立，告訴人
    亦表達宥恕之意，此有本院調解筆錄附卷可稽，兼衡被告個
    人戶籍資料查詢結果註記高職畢業之教育程度、於警詢中自
    陳勉持之家庭經濟狀況、素行、犯罪動機、目的、手段、情
    節等一切情狀，量處如主文所示之刑，並諭知易科罰金之折
    算標準。
三、查被告未曾因故意犯罪受有期徒刑以上刑之宣告，有臺灣高
    等法院被告前案紀錄表附卷可稽，其因一時疏失，致罹刑典
    ，且犯後坦承犯行，並已與告訴人成立調解，業如前述，信
    其經此刑之宣告後，當知所警惕，應無再犯之虞，本院因認
    其所宣告之刑以暫不執行為適當，爰併予宣告緩刑2年，以
    啟自新。又為期被告能確實履行賠償承諾，依其與告訴人達
    成之調解條件，併依刑法第74條第2項第3款之規定，宣告被
    告應依如附表應履行事項所載條件（即被告與告訴人於民國
    110年12月27日在本院調解成立之調解筆錄內容）履行損害
    賠償責任，此部分並得為民事強制執行名義。倘被告違反上
    開應行負擔之事項且情節重大，足認原宣告之緩刑難收其預
    期效果，而有執行刑罰之必要者，依刑法第75條之1第1項第
    4款之規定，檢察官得向本院聲請撤銷其緩刑之宣告，併予
    敘明。
據上論斷，應依刑事訴訟法第273條之1第1項、第299條第1項前
段、第310條之2、第454條第2項，判決如主文。
本案經檢察官江祐丞偵查起訴，由檢察官宋有容到庭執行職務。
中　　華　　民　　國　　111 　年　　1 　　月　　17　　日
                  刑事第二十三庭  法  官  龔書安
上列正本證明與原本無異。
如不服本判決，應於判決送達後20日內敘明上訴理由，向本院提
出上訴狀（應附繕本），上訴於臺灣高等法院。其未敘述上訴理
由者，應於上訴期間屆滿後20日內向本院補提理由書「切勿逕送
上級法院」。
　　　　　　　　　　　　　　　　　書記官  石秉弘
中　　華　　民　　國　　111 　年　　1 　　月　　18　　日
 附錄本案論罪科刑法條全文： 
中華民國刑法第277條
傷害人之身體或健康者，處5年以下有期徒刑、拘役或50萬元以
下罰金。
犯前項之罪，因而致人於死者，處無期徒刑或7年以上有期徒刑
；致重傷者，處3年以上10年以下有期徒刑。
附表：
應履行事項（依被告與告訴人於110年12月27日之本院調解筆錄條款所載內容） 被告許榮哲願給付原告李昀叡新臺幣（下同）3萬元。自民國110年2月起於每月20日前分期給付3,000元，至全部清償為止，如有一期不履行視為全部到期。上開款項應匯入原告指定之金融機構帳戶（聯邦銀行台北分行，帳號：000000000000，戶名：李昀叡）。 
--------------------------------------------------------
附件：
臺灣新北地方檢察署檢察官起訴書
                                    110年度偵字第28191號
　　被　　　告　許榮哲　男　40歲（民國00年0月00日生）
　　　　　　　　　　　　住新北市○○區○○路0段000號之1,7樓
　　　　　　　　　　　　國民身分證統一編號：Z000000000號
上列被告因傷害案件，已經偵查終結，認應該提起公訴，茲將犯
罪事實及證據並所犯法條分敘如下：
　　　　　　犯罪事實
一、許榮哲與李昀叡為同事。於民國110年3月24日9時許，在新
    北市○○區○○街00號前，雙方因細故發生口角，許榮哲竟基於
    傷害人身體之犯意，徒手毆打李昀叡，致李昀叡因而受有頭
    部外傷、臉部挫傷、右側髖部挫傷、臉部擦傷等傷害。
二、案經李昀叡訴由新北市政府警察局海山分局報告偵辦。
　　　　證據並所犯法條
一、證據清單及待證事實：
編號 證據名稱 待證事實 1 被告許榮哲於警詢及偵查中之自白  被告坦承於上開時、地徒手毆打告訴人李昀叡成傷之事實。 2 告訴人李昀叡於警詢中之指訴 　　 證明全部犯罪事實。 3 證人陳世傑於警詢中之證述  於上揭時、地，證人目擊被告徒手毆打告訴人之事實。 4 臺北市立聯合醫院陽明院區診斷證明書1份  告訴人受有犯罪事實欄所示傷害之事實。 5 監視器錄影光碟1片及翻拍照片4張 本件被告傷害告訴人之經過。 
二、核被告所為，係犯刑法第277條第1項傷害罪嫌。
三、依刑事訴訟法第251條第1項提起公訴。
  　此　致
臺灣新北地方法院
中　　華　　民　　國　 110　　年　　9 　　月　　28　　日
　　　　　　　　　　　　　　　檢　察　官  江祐丞
本件正本證明與原本無異
中　　華　　民　　國　 110　　年　　10　　月　　4 　　日
                              書  記  官  張婷鈞
附錄本案所犯法條全文 
中華民國刑法第277條
傷害人之身體或健康者，處 5 年以下有期徒刑、拘役或 50 萬
元以下罰金。
犯前項之罪，因而致人於死者，處無期徒刑或 7 年以上有期徒
刑；致重傷者，處 3 年以上 10 年以下有期徒刑。